---
title: "R Markdownの作成" 
subtitle: "RとPythonをhtmlドキュメントとして出力"
title-prefix: "TEST" 
pagetitle: "TSET"  
author: "大用"
author-meta: "関西学院大学"
date: "`r Sys.Date()`"
output: 
  # ショートカットは ctrl + com + c でコメント
  html_document:
    # 全体的な見た目 
    theme:
      version: 4
      bootswatch: simplex # 好みに合わせて変更化
    number_sections: TRUE # 番号付与
    # 不便に感じないため
    toc: TRUE # 目次表示
    toc_depth: 3 # 見出しレベル3まで表示
    toc_float: TRUE # 目次の自動追尾
    code_folding: hide # コードの折りたたみ許可
    self_contained: TRUE # htmlファイル単独でも表示可能に
    # コードの見た目
    highlight: tango # 好みに合わせて変更化
    # その他
    md_extensions: "+ignore_line_breaks" 
  
documentclass: ltjsarticle
---

# YAMLのおまじない

- 単独で表示できるようにHTMLファイルを出力するためには?
  - 下記のコードを冒頭に追加

```{css, eval = FALSE, class.source="fold-show"}
---
title: "R Markdownの作成" 
subtitle: "RとPythonをhtmlドキュメントとして出力"
title-prefix: "TEST" 
pagetitle: "TSET"  
author: "著者"
author-meta: "所属"
date: "`r Sys.Date()`"
output: 
  html_document:
    # 全体的な見た目 
    theme:
      version: 4
      bootswatch: simplex # 好みに合わせて変更化
    number_sections: TRUE # 番号付与
    # 不便に感じないため
    toc: TRUE # 目次表示
    toc_depth: 3 # 見出しレベル3まで表示
    toc_float: TRUE # 目次の自動追尾
    code_folding: hide # コードの折りたたみ許可
    self_contained: TRUE # htmlファイル単独でも表示可能に
    # コードの見た目
    highlight: pygments # tango # 好みに合わせて変更化
    # その他
    md_extensions: "+ignore_line_breaks" 
---
```

# 便利なショートカット
- コメント化: ctrl + ⌘ + c
- Rチャンク挿入: ⌥ + ⌘ + I

# セットアップ

Pythonをセットアップするには、

- reticulateのライブラリーが必要である。
- use_python によるパスの指定
- macの場合は、下記のような環境設定が必要な場合あり
    -   CONDA_SUBDIR=osx-arm64 conda create -n native numpy -c conda-forge

```{r, setup , class.source="fold-show"}
library(reticulate)
use_python("/Users/oyokuratomo/opt/anaconda3/envs/native/bin")
```

# 見出しレベル1

## データの制限

-   質問：XXXXX
-   データの制限
    -   事前と事後は12でわりました
-   読み込みデータのフォルダ

## データの解説

データから読み取れる点を箇条書

- 読み取れる内容1
- 読み取れる内容2
- 読み取れる内容3

## 先行研究と関連づいた内容
データ分析を行った結果、その意味を明らかにするために、先行研究に関連する情報を入れる

- 定説
  - 〇〇、という批判がある 
  - 〇〇、という証拠がある。

## プログラム
Pythonのプログラムを実行には下記の様に記載

````
`r ''````{python, class.source="fold-show"}
print("hello")
`r ''````
````

上記の記法によりhtmlでは下記のように描画される

- 明らかにコードの説明が必要な時には？
  - class.source="fold-show" を チャンクに入れる
    - {python, class.source="fold-show"}
    
```{python, class.source="fold-show"}
print("hello")
```

## Rのコード
Rのプログラムを実行するには下記の様に記載

````
`r ''````{r}
print("hello")
`r ''````
````

上記の記法によりhtmlでは下記のように描画される

```{r}
print("hello")
```

```{r}
plot(1:100)
```
